臺灣澎湖地方法院刑事判決　　　　　　　100年度簡上字第9號
上　訴　人　陳長志
即　被　告
上列上訴人即被告因妨害公務案件，不服本院馬公簡易庭100年
度馬簡字第66號第一審判決（聲請簡易判決處刑書案號：100年
度偵字第140號），提起上訴，本院合議庭為第二審判決如下：
    主     文
上訴駁回。
   事實及理由
一、本件犯罪事實、證據，應適用之法條，均引用檢察官簡易判
    決處刑書及第一審簡易判決書之記載。
二、原審斟酌被告陳長志對警員施以肢體暴力，造成警員受傷，
    又任意辱罵警員，已造成警察機關對公權力行使之妨害，及
    其犯後態度不佳等一切情狀，因之適用刑法第135條第1項、
    第140條第1項、第41條第1項前段、第51條第5款，刑法施行
    法第1條之1之規定，各量處被告有期徒刑3月、2月，應執行
    有期徒刑4月，並諭知以新臺幣1,000元折算1日之易科罰金
    折算標準，認事用法，均無不當，量刑亦稱妥適。
三、上訴意旨雖以：被告當時並未闖紅燈，卻莫名被警員攔下開
    單，警員還以手銬銬伊，伊才抗拒並辱罵三字經；被告長期
    患精神分裂症，因認受警員迫害，基於防衛，始加以還擊，
    並無妨害公務故意云云。經查：
（一）警員莊國華、呂福星於警詢時中均證稱：伊等於2月11日
      11 時40分執行馬公分局「加強取締惡性交通違規」專案
      ，發現被告沿馬公市○○路由南向北直行，行至治平、信
      義路口，闖紅燈行駛而來，伊等在治平、信義路口北側攔
      停被告，被告要求不要舉發、開立勸導就好，伊等向被告
      說明闖紅燈無法只開勸導單，被告就揚言要去督察室檢舉
      ，還說為何沙港派出所至馬公市舉發交通違規，被告又對
      莊國華說「幹」、「幹妳娘」，並出手握拳作勢要毆打莊
      國華，呂福星遂上前制止被告，三人乃發生拉扯，接著把
      被告壓在地上，依現行犯逮捕上銬等語（警詢卷第4-5頁
      、第8-9頁），上開警員與被告素不相識，並無結怨，無
      設詞誣指被告之必要，上開證言，可信度甚高。此外，並
      有莊國華受有「左小指、雙膝擦傷」、呂福星受有「左手
      無名指指甲開放型傷口、左大腿挫傷」之驗傷診斷書及照
      片在卷可稽；另蒐證光碟並錄有被告出言辱罵三字經之語
      音，有光碟、勘驗筆錄可考。綜合上述事證，堪認被告確
      有對依法執行職務之公務員施以強暴及公然侮辱之行為。
（二）被告雖以正當防衛、其患有精神分裂症等情置辯，然警員
      莊國華、呂福星係依法執行取締交通違規之勤務，其等攔
      停被告、要求出示證件，為必要之工作，被告竟以三字經
      辱罵，並作勢毆打莊國華，係侮辱公務員之現行犯，依刑
      事訴訟法之規定，警員自可加以逮捕，並無所謂不法侵害
      之客觀情況，自無刑法上正當防衛之適用。另被告遭攔停
      後，尚要求警員不要開單而以勸導，足見被告行為時，能
      與警員正常對答，採取保護自己之舉動，足徵被告於行為
      時，未喪失意思自由，對於外界事物之知覺理解及判斷能
      力，較之普通人之平均程度，並無顯然減退之情形存在。
      是以被告前開辯稱，均不足採信。從而，上訴意旨指摘原
      判決不當，求予撤銷，為無理由，應予駁回。
四、依刑事訴訟法第454條第2項、第455條之1第1項、第3項、第
    373條、第368條，判決如主文。
本案經檢察官陳頤安到庭執行職務。
中    華    民    國    100    年    6    月    15    日
                  刑事庭  審判長法  官  管安露
                                法  官  陳順輝
                                法  官  李宛玲
以上正本證明與原本無異。
不得上訴。
中    華    民    國    100    年    6    月    15    日
                                書記官  劉竹苞